臺灣板橋地方法院刑事判決　　　　　　　　　　　　　九十年度易字第三二七號
　　公　訴　人　臺灣板橋地方法院檢察署檢察官
　　被　　　告　辛○○　男　二.
　　　　　　　　乙○○　女　二.
右列被告等因賭博等案件，經檢察官聲請簡易判決處刑（聲請簡易處刑案號：八十九
年度偵字第一九一六八、一九五九三、一九五九四號），暨移送併案審理（九十年度
偵字第二六六三號），本院三重簡易庭認不應適用簡易程序，簽移本院改依通常程序
審理，本院判決如左：
    主  文
辛○○共同以賭博為常業，處有期徒刑捌月。附表編號一所示電動機具柒台（均含Ｉ
Ｃ板，共計含ＩＣ板柒塊）、賭資仟元、附表編號二所示電動機具拾壹台（均含Ｉ
Ｃ板，共計含ＩＣ板拾壹塊）、代幣玖佰捌拾枚、賭資貳萬柒仟佰拾元、兌換券
拾本、監視器及螢幕各壹台、附表編號三所示電動機具陸台（均含ＩＣ板，共計含Ｉ
Ｃ板陸塊）沒收。
乙○○共同以賭博為常業，處有期徒刑月，如易科罰金，以佰元折算壹日。緩刑
貳年。附表編號二所示電動機具拾壹台（均含ＩＣ板，共計含ＩＣ板拾壹塊）、代幣
玖佰捌拾枚、賭資貳萬柒仟佰拾元、兌換券拾本、監視器及螢幕各壹台沒收。
    事  實
一、辛○○明知未依電子遊戲場業管理條例規定辦理營利事業登記者，不得經營電子
    遊戲場業，且明知「李義芳」（音譯，真實姓名年籍住居所均不詳）之成年男子
    在附表編號一、二所示地點經營之便利商店，乃以經營便利商店為掩飾，實際上
    係在該等便利商店之公眾得出入場所內另闢一室，擺設經營如附表編號一、二所
    示之賭博性電動機具，並利用該等電動機具與不特定人賭博財物為常業，竟與「
    李義芳」共同基於連續經營電子遊戲場業及常業賭博之概括犯意聯絡，分別自八
    十九年九月八日、同年十月十日之附表編號一、二所示時間起，以擔任一家便利
    商店店長之現場負責人，月薪新臺幣（下同）二萬五千元，二家店長月薪五萬元
    之代價，受僱於「李義芳」，辛○○並住於附表編號一所示便利商店內，負責為
    賭客開啟進入擺設賭博電動機具密室暗門、現場洗分兌換現金予賭客及不定時前
    往附表編號二之便利商店巡視，處理現場相關事務等工作，辛○○與「李義芳」
    共同以前揭方法，未依電子遊戲場業管理條例就設置電子遊戲機供人娛樂之營業
    級別、機具類別、營業場所管理人及營業場所地址等事項，辦理營利事業登記，
    即擅自經營電子遊戲場，進而利用所經營擺設如附表編號一、二所示之賭博性電
    動機具與不特定人賭博財物，恃以維生。其等賭博之方式係由賭客以十元硬幣兌
    換一個代幣之比例兌得代幣後，持之投入電動機具內，再依機台之兌換比率轉換
    為分數後押注賭玩，如押中時，可贏得倍數不等之分數，如未押中，則賭客所下
    賭注之分數，即被機具吃掉，投入之代幣留存在電動機具內，賭客俟賭玩結束後
    可依所餘分數以當初持代幣把玩機台時，兌換分數之比例，兌換現金或兌換券以
    博輸贏。
二、乙○○自八十九年十月十一日起，與辛○○共同基於常業賭博之犯意聯絡，在附
    表編號二所示臺北縣三重市○○街之便利商店，以月薪二萬元之代價，受僱於辛○○，而在上址商店櫃檯擔任洗分兌換現金及開啟便利商店內部後方房間暗門以
    供賭客出入之工作。嗣於八十九年十月十三日晚上七時三十分許，乙○○在上址
    便利商店內顧店時，為警依民眾檢舉臨檢查獲，並扣得如附表編號二所示之電動
    機具十一台（均含ＩＣ板，共計含ＩＣ板十一塊）、代幣九百八十枚、賭資二萬
    七千三百三十元、兌換券十本、監視器及螢幕各一台等物，後於同日晚上九時四
    十分許，經警依民眾檢舉復前往附表編號一所示中正北路便利超商內，旋臨檢查
    獲辛○○在該商店內顧店，及賭客甲○○（已審結）、戊○○（另行審結）適在
    該店密室內把玩電動機具賭博財物，並扣得如附表編號一所示之電動機具七台（
    均含ＩＣ板，共計含ＩＣ板七塊）、賭資三千元等物，而查悉上情。
三、詎辛○○為警查獲上揭犯行後，仍不知悔改，自八十九年十一月十六日起，復受
    僱於「李義芳」，並與之基於同前違反電子遊戲場業管理條例之概括犯意聯絡，
    共同在附表編號三所示之臺北縣新莊市○○路五五七號便利超商內，擅自擺設利
    用電腦操縱，以產生或顯示聲光影像、圖案、動作之如附表編號三所示之電子遊
    戲機具六台（均含ＩＣ板，共計含ＩＣ板六塊），供不特定人把玩，而以此為營
    業，每日營業額計有三千元，嗣於八十九年十一月二十日晚上十時許，辛○○在
    上址商店內顧店時，再經警當場查獲。
四、案經臺北縣政府函送及臺北縣政府警察局三重分局報請臺灣板橋地方法院檢察署
    檢察官偵查後聲請簡易判決處刑暨臺灣板橋地方法院檢察署檢察官移送併案審理
    。
    理  由
甲、被告辛○○部分：
    訊據被告辛○○對右揭事實欄一、所述其與「李義芳」，基於連續經營電子遊戲
    場業及常業賭博之概括犯意聯絡，先後自附表編號一、二所示之日起，在附表編
    號一、二所示之地，共同未經向主管機關辦理營利事業登記，即擅自經營電子遊
    戲場，進而利用所擺設如附表編號一、二所示之賭博性電動機具與不特定人賭博
    財物之犯罪事實坦承不諱，惟矢口否認有何右揭事實欄二、三、所述犯行，辯稱
    ：伊並未僱用被告乙○○，擔任附表編號二之便利商店店長時，乙○○已在該店
    工作。又附表編號一、二所示便利商店被警察查獲後，伊本來想要離職，但「李
    義芳」要伊再去附表編號三之便利商店幫忙，伊有講清楚到該店只是當店員，不
    是店長，接店時該店就有機台，且機台中沒有機板云云，經查：
一、臺北縣三重市○○街二八一之三號、臺北縣三重市○○○路二０六號一樓及臺北
    縣新莊市○○路五五七號等地，並無辦理經營電子遊戲場業之營利事業登記等情
    ，有臺北縣政府九十一年十月一日北府建登字第０九一０五七六二一二號函暨該
    函所附營利事業登記抄本六份附卷可稽，先予敘明。
二、被告辛○○對其與「李義芳」共同未依電子遊戲場業管理條例規定，就設置電子
    遊戲機供人娛樂之營業級別、機具類別、營業場所管理人及營業場所地址等事項
    ，辦理營利事業登記，即擅自在附表編號一、二所示之便利商店擺設經營電動機
    具，進而利用所擺設之電動機具與不特定人賭博財物為常業，恃以維生之右揭事
    實一所述犯行，於本院審理中坦承不諱（見本院九十一年五月十五日訊問筆錄、
    同年十一月二十九日審判筆錄），與共同被告即附表編號二所示商店店員兼洗分
    員乙○○於本院審理時供稱：伊去上班時，交接班的人跟伊說，辛○○是負責人
    ，在店裡看過辛○○，店裡有洗分跟兌換現金，賭客要進入密室時，由伊開啟暗
    門等語（見本院九十一年三月二十六日訊問筆錄、同年十一月二十九日審判筆錄
    ），證人即附表編號一所示屋主丙○○於本院審理時證稱：臺北縣三重市○○○
    路二０六號一樓是伊買的房子，在八十六年間出租給別人，當時伊住在中正北路
    二０八巷十五號五樓，偶爾會過去二０六號一樓，有看過辛○○，伊不知店內被
    改裝暗門，是事發後才知道被拿來當賭博場所用等語（見本院九十一年九月二日
    訊問筆錄），同案被告即賭客甲○○於警詢及本院審理時坦承：於附表編號一所
    示之便利商店，把玩動物奇觀之電子遊戲機具與辛○○賭博財物之際，為警查獲
    等語（見臺北縣政府警察局三重分局八九北警重刑字第三０五五八號偵查卷宗第
    十一頁、本院九十年九月二十八日訊問筆錄），同案被告即賭客戊○○於偵查中
    坦承：伊係於附表編號一所示便利商店，把玩電子遊戲機具賭博財物等語（見臺
    灣板橋地方法院檢察署八十九年度偵字第一九五九四號卷宗第十二頁），證人即
    曾承租經營附表編號三所示便利商店之負責人己○○於本院審理時證稱：伊曾經
    是新莊市○○路五五七號敦吉商行負責人，後來做一、二個月頂給別人，有聽過
    「李義芳」這個人，而且見過幾次面，「李義芳」是後來跟伊頂店那人的朋友，
    本來有簽讓渡書不過掉了，伊跟「李義芳」沒有深交，沒有聯絡方式，之後也沒
    有再聯絡頂伊店的朋友，確實有「李義芳」這個人等語（見本院九十一年十月二
    十四訊問筆錄），證人即查獲員警庚○○於本院審理中證稱：是接獲民眾檢舉在
    三重市○○街二八一之三號及中正北路二○六號之超商，輸了很多錢，有人在上
    述地方利用電動玩具賭博，我們在八十九年十月十三日先到永福街之超商，裡面
    只有女性店員乙○○在場，沒看到老闆，乙○○說她受僱於老闆，剛開始乙○○
    不講老闆是誰，伊就直接再到第二個檢舉點去，當場發現賭客說是跟辛○○兌換
    現金等語（見本院九十一年四月二十四日訊問筆錄），證人即查獲員警丁○○於
    本院審理中證稱：乙○○在派出所作筆錄時有說老闆是辛○○，但聯絡不到辛○○，我們將乙○○要送到刑事組時，辛○○在中正北路處被查獲，已經送到刑事
    組，乙○○在派出所時，我們有調辛○○口卡片，乙○○指認老闆就是辛○○等
    語（見本院九十一年四月二十四日訊問筆錄），均核無不合，堪信被告此部份自
    白與事實相符。
三、就被告辛○○否認僱用共同被告乙○○乙節，查被告辛○○於警訊時即坦認供稱
    伊係警方於八十九年十月十三日晚上七時三十分許，在臺北縣三重市○○街二八
    一之三號，查獲擺設賭博性電動機具之便利商店負責人，警方於現場查獲之開分
    店員乙○○為伊所僱用，擔任開洗分員工作，月薪二萬元等語（見臺北縣政府警
    察局三重分局八九北警重刑字第三０五五七號刑事案件偵查卷宗第八頁），核與
    共同被告乙○○於警訊時供稱八十九年十月十一日開始上班擔任開分員工作，伊
    為辛○○所僱用，月薪二萬元等語相符（見臺北縣政府警察局三重分局八九北警
    重刑字第三０五五七號刑事案件偵查卷宗第四頁）。況被告乙○○於本院審理時
    更明確供稱伊經朋友介紹到永福街便利商店上班，去時辛○○就已經是店長了，
    聽朋友講負責人是辛○○，有事情找辛○○，也有在店內見過辛○○一次，就伊
    所知負責人是辛○○，並不認識「李義芳」等語（見本院九十一年五月十五日訊
    問筆錄）。是觀諸辛○○於警詢自承為永福街便利商店負責人，僱用乙○○擔任
    該店開洗分員且對僱用乙○○之月薪、工作內容，均知之甚稔，並核與共同被告
    乙○○所述相符，及乙○○明確供稱不認識「李義芳」，負責人是辛○○等情以
    觀，足認辛○○確以店長身分僱用乙○○擔任永福街便利商店店員，並為賭客開
    啟密室暗門及洗分等工作無疑，被告辛○○前揭辯稱否認僱用乙○○一節，應係
    飾卸之詞，不足採信。
四、又被告辛○○係自八十九年十一月十六日起，在附表編號三所示之臺北縣新莊市
    ○○路五五七號便利超商內，擺設附表編號三所示之電動機具六台，該等電動玩
    具每日營業額計有三千元，嗣於同年月二十日晚上十時許，辛○○在上址顧店時
    ，為警查獲等情，業經被告辛○○於警詢時供陳在卷（見九十年度偵字第二六六
    三號卷宗第四頁），佐以證人己○○前揭證稱確有「李義芳」此人等語，及臺北
    縣政府警察局新莊分局中港派出所員警，於八十九年十一月二十日晚上十時許，
    臨檢查獲辛○○未領有營利事業登記證，擅於新莊市○○路五五七號經營鴻茂超
    商，內有擺設麻將台等電玩共計六臺，供不特定人把玩營利，每日電玩營業額新
    台幣三千元等情，亦有臺北縣政府警察局新莊分局八十九年十一月二十二日新警
    一刑字第二六０四九號函暨該函所附新莊分局中港派出所員警八十九年十一月二
    十日檢查紀錄一紙、現場相片三幀附卷可稽。是以辛○○自承於上址商店擺設電
    玩之每日營業額可達三千元，於晚上十時許，尚在該店上班為警查獲，甫被查獲
    附表編號一、二所示犯行，即再受僱「李義芳」共犯本件犯行，足認被告辛○○
    確有與「李義芳」共同未經向主管機關辦理營利事業登記，即擅自從附表編號三
    所示之日起，在附表編號三所示之地，擺設電動機具，供不特定人把玩益智娛樂
    營利，以此為營業之犯行無訛，其前揭否認與「李義芳」共同經營附表編號三所
    示便利商店內之電子遊戲機具，應係事後卸責之詞，尚不足採。此外，並有附表
    編號一所示電動機具七台（均含ＩＣ板，共計含ＩＣ板七塊）、賭資三千元、附
    表編號二所示電動機具十一台（均含ＩＣ板，共計含ＩＣ板十一塊）、代幣九百
    八十枚、賭資二萬七千三百三十元、兌換券十本、監視器及螢幕各一台等物扣案
    為憑，事證明確，足以認定。
乙、被告乙○○部分：
    訊據被告乙○○對右揭事實欄二所載與被告辛○○基於常業賭博之犯意聯絡，以
    月薪二萬元之代價，受僱於辛○○，而在附表編號二所示臺北縣三重市○○街之
    便利商店，擔任洗分兌換現金及開啟便利商店內部後方房間暗門以供賭客出入之
    工作，嗣為警臨檢查獲之共同常業賭博犯行，於本院審理中坦承不諱（見本院九
    十一年十一月二十九日審判筆錄），核與證人即查獲員警丁○○於本院審理時前
    揭證稱：乙○○在派出所作筆錄時有說老闆是辛○○，但聯絡不到辛○○，乙○○在派出所時，我們有調辛○○口卡片，乙○○指認老闆就是辛○○等語（見本
    院九十一年四月二十四日訊問筆錄），證人即查獲員警庚○○於本院審理中前揭
    證稱：八十九年十月十三日在富綠旺超商密室內查獲擺設電動機具，是因接獲民
    眾檢舉在三重市○○街二八一之三號富綠旺超商及中正北路二○六號之超商，輸
    了很多錢，有人在上述地方利用電動玩具賭博，所以在八十九年十月十三日到富
    綠旺超商裡面查獲女性店員乙○○在場，當時乙○○說她受僱於老闆，剛開始乙○○不講老闆是誰，伊就直接再到第二個檢舉點中正北路二○六號之超商去，當
    場發現賭客說是跟辛○○兌換現金，而且辛○○在查獲的帳單上有簽名，我們才
    知道這二家與被告辛○○有關連等語（見本院九十一年四月二十四日訊問筆錄）
    ，均核無不合，此外，並有附表編號二所示電動機具十一台（均含ＩＣ板，共計
    含ＩＣ板十一塊）、代幣九百八十枚、賭資二萬七千三百三十元、兌換券十本、
    監視器及螢幕各一台等物扣案為憑，事證明確，亦堪認定。
丙、按刑法上所謂常業犯，指反覆以同種類行為為目的之社會活動之職業性犯罪而言
    ，至於犯罪所得之多寡，是否恃此犯罪為唯一之謀生職業，則非所問，縱令兼有
    其他職業，仍無礙於該常業犯罪之成立。最高法院八十五年度臺上字第五一０號
    著有判例可供參照。查被告辛○○供稱經營上開便利商店時，收入均靠該等店營
    業及賭金收入，沒有其他收入等語（見本院九十一年四月二十四日訊問筆錄），
    被告乙○○供稱當時沒有其他工作，要上班八小時，從上午九時至下午五時等語
    （見本院九十一年三月二十六日訊問筆錄），是以被告辛○○、乙○○二人於上
    址工作時，並無其他工作收入，且又持續經營，渠等均顯恃賭博收入為主要生活
    之資，乃以賭博為常業，並賴以維生無訛。核被告辛○○、乙○○所為，均係犯
    刑法第二百六十七條常業賭博罪。又被告辛○○未辦理營利事業登記即經營電子
    遊戲場業，係違反電子遊戲場業管理條例第十五條之規定，應另論以同條例第二
    十二條之未經登記而經營電子遊戲場業罪。至被告辛○○，先後三次自附表編號
    一至三所示之時起，在附表編號一至三所示之地，未辦理營利事業登記即經營電
    子遊戲場業之犯行，時間緊密，所犯又係構成要件相同之罪名，顯係基於概括犯
    意為之，應依連續犯之規定以一罪論。被告辛○○所犯上開二罪間，具有方法、
    結果之牽連關係，為牽連犯，應依刑法第五十五條之規定，從一重以常業賭博罪
    處斷。至被告辛○○與「李義芳」二人間，就連續違反電子遊戲場業管理條例及
    常業賭博犯行部分，及被告辛○○與乙○○二人就所犯常業賭博罪間，各有犯意
    連絡及行為分擔，就該等部分均應論以共同正犯。爰審酌被告二人之素行、犯罪
    之動機、手段及所生之危害等一切情狀，分別量處如主文所示之刑，並就被告乙○○部分諭知易科罰金之折算標準。又被告乙○○前未曾受有期徒刑以上刑之宣
    告，有臺灣高等法院檢察署刑案紀錄簡覆表在卷可稽，經此次起訴審判後，當能
    知所警惕，信無再犯之虞，本院因認對被告乙○○所宣告之刑，以暫不執行為適
    當，爰併諭知緩刑二年，以啟自新。扣案附表編號一所示之電動機具七台（均含
    ＩＣ板，共計含ＩＣ板七塊）、附表編號二所示電動機具十一台（均含ＩＣ板，
    共計含ＩＣ板十一塊）、代幣九百八十枚，係當場賭博之器具，扣案附表編號一
    所示之賭資三千元、附表編號二所示之賭資二萬七千三百三十元，係在櫃臺即兌
    換籌碼處之財物，均應依刑法第二百六十六條第二項規定宣告沒收。至扣案附表
    編號二所示監視器、螢幕各一台、育樂兌換卷十本，及未據扣案附表編號三所示
    電動機具六台（均含ＩＣ板，共計含ＩＣ板六塊），均係未據起訴之共同被告「
    李義芳」所有，供其與被告辛○○共犯常業賭博、違反電子遊戲場業管理條例案
    件所用之物，業經被告辛○○供陳在卷（見本院九十一年六月十二日訊問筆錄）
    ，附表編號三所示六台電動機具（均含ＩＣ板，共計含ＩＣ板六塊）雖未據扣案
    ，然無證據證明業已滅失，爰均依刑法第三十八條第一項第二款宣告沒收之。末
    按被告辛○○前揭事實欄三所載違反電子遊戲場業管理條例案件之犯行，雖未據
    起訴，惟已經臺灣板橋地方法院檢察署檢察官以九十年度偵字第二六六三號移送
    本院併案審理，且經本院認與前揭論罪科刑之事實欄一所載違反電子遊戲場業管
    理條例部分之犯行，具有連續犯之裁判上一罪關係，依審判不可分原則，本院自
    應一併審理, 併此敘明。另被告乙○○本件行為後，刑法第四十一條業於九十年
    一月四日經立法院修正通過，並經總統於九十年一月十日公布，而於同年一月十
    二日生效施行，其修正條文為：「犯最重本刑為五年以下有期徒刑以下之刑之罪
    ，而受六個月以下有期徒刑或拘役之宣告，因身體、教育、職業、家庭之關係或
    其他正當事由，執行顯有困難者，得以一元以上三元以下折算一日，易科罰金。
    但確因不執行所宣告之刑，難收矯正之效，或難以維持法秩序者，不在此限。」
    「併合處罰之數罪，均有前項情形，其應執行之刑逾六月者，亦同」，與修正前
    刑法第四十一條相較，修正後條文並無較有利於被告，故本件依刑法第二條第一
    項之規定，就被告乙○○所犯常業賭博罪部分，應依裁判時即修正後刑法第四十
    一條第一項之規定諭知易科罰金之折算標準，附此敘明。
據上論斷，應依刑事訴訟法第二百九十九條第一項前段、電子遊戲場業管理條例第二
十二條、刑法第二條第一項前段，第十一條前段、第二十八條、第二百六十七條、第
五十五條、修正後第四十一條第一項、第二百六十六條第二項、第三十八條第一項第
二款、罰金罰鍰提高標準條例第一條前段、第二條，判決如主文。
本案經檢察官李海龍到庭執行職務。
中      華      民      國    九十一    年     十二     月     十三     日
                                      臺灣板橋地方法院刑事第四庭
                                          審判長法  官  許仕楓
                                            法  官  朱耀平
                                                法  官  陳明偉
右正本證明與原本無異。
如不服本判決，應於判決送達後十日內向本院提出上訴狀 (應附繕本) ，上訴於臺灣
高等法院。
                                                書記官  呂妍旻
中      華      民      國    九十一    年     十二     月     十八     日
附表：
┌──┬────┬────────┬────────┬─────────┐
│編號│時    間│    地      點  │所擺設之電動機具│    備    註      │
├──┼────┼────────┼────────┼─────────┤
│一  │89.9.8起│臺北縣三重市中正│小瑪莉一台、滿貫│一、89.10.13.21:40│
│    │（起訴書│北路二０六號便利│大亨二台、動物奇│（起訴書誤載為89.9│
│    │誤載為89│超商內部後方房間│觀二台、王牌對決│.16.經警臨檢上址商│
│    │.10.8.）│內              │一台、彈珠臺一台│店，查獲現場負責人│
│    │至89.10.│                │，共計七台。    │辛○○及賭客甲○○│
│    │13.止   │                │                │（已審結）、戊○○│
│    │        │                │                │（另行審結），並扣│
│    │        │                │                │七台（均含ＩＣ板，│
│    │        │                │                │，共七塊）、賭資三│
│    │        │                │                │千元。            │
│    │        │                │                │二、上址商店為警查│
│    │        │                │                │獲時，懸掛招牌為  │
│    │        │                │                │ＨＥＹ  ＳＯＮＧ便│
│    │        │                │                │利商店，惟址設上址│
│    │        │                │                │設上址之商店營利事│
│    │        │                │                │事業登記證上之名稱│
│    │        │                │                │為益帆商行。      │
├──┼────┼────────┼────────┼─────────┤
│    │89.10.10│臺北縣三重市永福│動物奇觀二代三台│一、89.10.13.19:30│
│二  │起至89.1│街二八一之三號便│、滿貫大亨三台、│為警臨檢上址商店，│
│    │0.13.止 │利超商內部後方房│彈珠台三台、春秋│查獲店員乙○○，並│
│    │        │間內            │二代小瑪莉一台、│扣得前開電動機具十│
│    │        │                │王牌對決一台，共│一台（均含ＩＣ板，│
│    │        │                │計十一台。      │共十一塊）、賭資二│
│    │        │                │                │萬七千三百三十元、│
│    │        │                │                │代幣九百八十枚、監│
│    │        │                │                │視器一台、螢幕一台│
│    │        │                │                │、兌換券十本。    │
│    │        │                │                │二、上址商店為警查│
│    │        │                │                │獲時，懸掛招牌為富│
│    │        │                │                │綠旺超商，惟址設上│
│    │        │                │                │址之商店營利事業登│
│    │        │                │                │記證上名稱為櫂篁便│
│    │        │                │                │利商店。          │
├──┼────┼────────┼────────┼─────────┤
│    │89.11.16│臺北縣新莊市幸福│麻將台三台、水果│89.11.20.22:00為警│
│三  │起至89.1│路五五七號便利超│盤二台、春秋二代│臨檢上址商店，查獲│
│    │1.20.止 │商內            │一台，共計六台。│辛○○，惟上開電動│
│    │        │                │                │機具六台，未據扣案│
│    │        │                │                │。                │
│    │        │                │                │二、上址商店為警查│
│    │        │                │                │獲時，懸掛招牌為鴻│
│    │        │                │                │茂超商，惟址設上址│
│    │        │                │                │之商店營利事業登記│
│    │        │                │                │證上名稱為明治商行│
│    │        │                │                │。                │
└──┴────┴────────┴────────┴─────────┘
